【裁判字號】    89,易,744
【裁判日期】    890628
【裁判案由】    竊盜
【裁判全文】
臺灣臺北地方法院刑事判決                          八十九年度易字第七四四號
    公  訴  人  臺灣臺北地方法院檢察署檢察官
    被      告  甲○○
右列被告因竊盜案件，經檢察官提起公訴（八十九年度偵字第一七四八號），本院判
決如左：
    主  文
甲○○竊盜，處有期徒刑拾月。
    事  實
一、甲○○於八十二年一月間曾因竊盜案件，經臺灣花蓮地方法院判處有期徒刑六月
    ，緩刑三年，於民國八十二年九月九日判決確定（以上不構成累犯），猶不知悔
    改，復於八十八年十二月二十五日十六時三十分許，在臺北縣新店市○○路明德
    黃昏市場內，趁乙○○向菜販買菜不注意之際，推擠乙○○並出手竊取乙○○衣
    服口袋內之現鈔新臺幣（下同）六千八百元，得手後欲離去時，適為乙○○察覺
    報警查獲。
二、案經被害人乙○○訴由臺北縣警察局新店分局報告臺灣臺北地方法院檢察署檢察
    官偵查起訴。
    理  由
一、訊據被告甲○○矢口否認於右揭時、地竊盜之犯行，辯稱：其當時係至菜市場買
    菜，與乙○○相隔一個攤位，並未扒竊被害人之財物，當時在警察局訊問時，會
    說要將錢還給告訴人，是因為急著要回家之故云云，然查被害人乙○○遭被告推
    擠當時，察覺口袋有異聲，其內現鈔即遭扒竊，被告立時閃躲至隔壁攤販，經被
    害人將其拉住，並報警處理，被告即向被害人表示願意返還被害人失竊之金錢等
    情，除經告訴人於警訊及偵查時均指證甚詳（見偵卷第五頁至第七頁、第十六頁
    背面），並於本院審理時指稱：「我當時要買菜，我錢放在口袋內，被告推擠我
    ，從我左邊的口袋拿了我的錢，當時只有被告壹個人在場（按指只有被告一人下
    手偷竊），我發現被告偷我的錢後，立刻將他叫住並且捉住他，當時菜場的人圍
    上來，要我將他送警。他偷我六千八百元。」、「不實在（指被告上開辯詞）。
    當時我在菜攤時，右邊有兩個人並沒有要買菜，我看到他們的動作奇怪，並沒有
    在買菜，故我將右邊口袋的錢換放在我左邊的口袋內，當時我在菜攤上要買豆子
    ，老闆說四十五元，我當時拿出壹佰元找錢時，然後被告將我左邊六千八百元竊
    走，我發現後時，被告立刻跑到隔壁攤位，我立刻到隔壁攤位捉被告，兩攤位距
    離只有一步遠，我是親眼看到被告拿我的錢，我才要捉住被告。」等語明確，已
    足採為被告犯罪之證明，且核之被告於警訊時已自承要將錢還給告訴人，若非告
    訴人於警訊中指證歷歷，被告恐為警方移送，希以還錢了事，始出此言，被告雖
    於本院審理時，辯稱係為回家而說要還錢給告訴人等語，因前開還錢之說法，極
    易使人認為被告係因竊盜犯後心虛而為，被告豈可能僅為回家而甘冒竊盜罪嫌，
    顯違常情，所辯不足採信，被告犯行堪以認定，應依法論科。
二、核被告所為，係犯刑法第三百二十條第一項之竊盜罪嫌。爰審酌被告犯罪地點係
    在黃昏市場，為一般人民日常購買生活用品必經之處所，其利用市場內擁擠及買
    菜之人注意力較低之機會，下手行竊，所為已嚴重危害社會秩序，所竊得之財物
    為告訴人之生活費用六千八百元，且被害人係六十老婦患有心臟疾病，因被告所
    為身心均受嚴重傷害，及犯罪後被告一再狡辯圖免罪責，顯無悔意，等一切情狀
    ，量處如主文所示之刑，以示懲儆。
據上論斷，應依刑事訴訟法第二百九十九條第一項前段，刑法第三百二十條第一項，
罰金罰鍰提高標準條例第一條前段，判決如主文。
本案經檢察官許祥珍到庭執行職務
中    華    民    國      八十九    年      六      月      二十八      日
                                      臺灣臺北地方法院刑事第九庭
                                          法  官  王  綽  光
右正本證明與原本無異。
如不服本判決，應於判決送達後十日內，向本院提出上訴狀。
                                          書記官  潘  惠  梅
中    華    民    國      八十九    年      六      月      二十九      日
附錄本案論罪科刑法條全文
刑法第三百二十一條
一犯竊盜罪而有左列情形之一者，處六月以上五年以下有期徒刑：
  於夜間侵入住宅或有人居住之建築物、船艦或隱匿其內而犯之者。
  毀越門扇、牆垣或其他安全設備而犯之者。
  攜帶兇器而犯之者。
  結夥三人以上而犯之者。
  乘火災、水災或其他災害之際而犯之者。
  在車站或埠頭而犯之者。
二前項之未遂犯罰之。


司法院資訊處製作；財團法人民間司法改革基金會備份。
